【裁判字號】    89,軍上,16
【裁判日期】    890303
【裁判案由】    逃亡
【裁判全文】
臺灣高等法院高雄分院刑事判決                      八十九年度軍上字第一六號
    上  訴  人
    即  被  告  甲○○
右上訴人因逃亡等案件，不服國防部高等軍事法院中華民國八十八年十二月十四日第
二審判決（八十八年度法仁判字第五十號，起訴案號：陸軍第十軍團司令部八十八年
訴字第一四四號），提起上訴，本院判決如左：
      主  文
上訴駁回。
      理  由
一、按軍事審判法第一百八十一條第五項規定，被告不服高等軍事法院宣告有期徒刑
    之上訴判決者，得以判決違背法令為理由，向高等法院提起上訴。是被告向高等
    法院提起上訴，應以高等軍事法院宣告有期徒刑之上訴判決違背法令為理由，係
    屬法定要件，如果上訴狀並未依據卷內訴訟資料，具體指摘原判決不適用何種法
    則或如何適用不當，或所指原判決之不法情事，顯與法律規定得為向高等法院提
    起上訴理由之違法情形不相適合時，均應認其上訴違背法律上之程序。
二、本件原判決維持第一審判決，認上訴人甲○○係海軍明德訓練班（駐地高雄鳳山
    ）第二中隊二兵，服役中因逃亡罪遭軍法判處有期徒刑十月確定入監執行，於八
    十八年七月二十二日刑滿執畢出監回役，本應於八十八年七月二十九日十六時前
    ，至海軍明德訓練班報到，然其竟以感情因素為由拒未前往報到，逃亡在外，迄
    八十八年八月二十三日始向彰化憲兵隊投案之事實，而論以上訴人甲○○觸犯陸
    海空刑法第九十三條第三款之無故不就役罪，係以上訴人甲○○對於上開犯行已
    坦承不諱，核與彰化憲兵隊八十八年八月二十三日（八八）轅節字第七四二號緝
    獲逃亡官兵解送表所附筆錄記載情節相符，且上訴人逃亡後，並經陸軍空降特戰
    司令部於八十八年八月七日以（八八）頁嚴字第六七０二號函發布通緝，此有通
    緝人犯資料會簽單乙紙附卷可稽，犯罪事證明確，並以上訴人曾犯竊盜罪，經台
    灣彰化地方法院判處有期徒刑一年二月確定，於八十六年五月二十二日執行完畢
    ，五年內再犯本罪，為累犯，加重其刑，復審酌上訴人曾有竊盜及逃亡前科，犯
    後知悔自行投案，逃亡達二十四日之久等一切情狀，而量處上訴人有期徒刑一年
    二月，核無不合，因而駁回上訴人在軍事法院第二審之上訴，並對上訴人以因女
    友另結新歡，致起爭執，一時糊塗，逾假未歸，情屬可憫，量刑過重等辯詞，如
    何不足採，亦詳予指駁；經核原判決從形式上觀察，並無任何違背法令之處。上
    訴意旨仍執陳詞，指摘原判決未斟酌其逃亡係因返家照顧年邁父母之動機，量刑
    過重云云。惟量刑輕重為事實審法院得依職權自由裁量之事項，原審已就上訴人
    有逃亡、竊盜前科，逃亡動機，犯罪後態度等一切情狀，在法定刑度內科處其刑
    ，亦無違背法令情事存在。上訴意旨並未具體指摘原判決有何違背法令，難謂已
    符合首揭上訴高等法院之要件。其上訴違背法律上之程序，應予駁回。
三、據上論斷，應依軍事審判法第二百零六條第一項、刑事訴訟法第三百九十五條前
    段之規定，判決如主文。
中    華    民    國        八十九      年      三      月      二      日
                              臺灣高等法院高雄分院刑事第八庭
                                  審判長法官  林榮龍
                                        法官  洪兆隆
                                        法官  莊飛宗
右正本證明與原本無異。
不得再上訴。
                              書記官  張宗芳
中    華    民    國        八十九      年      三      月      四      日
                                                                  Ｈ


司法院資訊處製作；財團法人民間司法改革基金會備份。
